【裁判字號】    89,聲再,42
【裁判日期】    890217
【裁判案由】    違反著作權法聲請再審
【裁判全文】
臺灣高等法院臺中分院刑事裁定              八十九年度聲再字第四二號
    再審聲請人
    即受判決人  丙○○
                乙○○
                甲○○
右列聲請人等因違反著作權法案件，對於本院八十八年度上易字第一九三七號中華民
國八十八年十一月二日確定判決（臺灣臺中地方法院八十八年度易字第一一一號、臺
灣臺中地方法院檢察署八十七年度偵字第八五七九號），聲請再審，本院裁定如左：
    主      文
再審及停止刑罰執行之聲請均駁回。
    理      由
一、聲請意旨略稱：(一)洪順進公司負責人王秀桂於偵查中證稱：三張傳真圖不曉得是
    否在洪順進公司拿的，只有看到他有將圖拿走，有告訴他不是仁陽傳真的等語。
    又稱有幫助他（指仁陽公司）加工一兩樣東西後就沒有做了，幫他作小鐵片，不
    知名稱。據此仁陽公司應未曾將三張設計圖傳真予洪順進公司。原審認定洪順進
    公司曾幫仁陽公司加工，未注意所加工者非三張機械設計圖之物品，而係小鐵片
    ，其採用之證據與所認定之事實，顯不相適合。(二)告訴人代理人陳永周於偵查中
    指前開設計圖係伊在景得工業社看到，伊問吳錫城，吳錫城說是仁陽工業社提供
    的，沒有說是何人拿來的。然景得工業社負責人吳錫城於偵查中稱：「（設計圖
    三張）都沒有人傳真給我，這三張都不是我給的」，並否認陳永周之上開陳述，
    且稱「這三張圖我機械無法生產過零件，不可能有這些圖」，其後又改稱只有證
    物一是在景得找到的，其他三張是在洪順進公司找到的」等語。是告訴人就傳真
    紙取自何處﹖何以與證人所述不同﹖告訴人所述前後不符。確定判決未明如何
    於審理所得心證。(三)丙○○於偵查時供稱，傳真紙之筆跡與其筆跡相似。但相似
    並非相同，原審未就丙○○於偵查中所書寫之筆跡送鑑定，即以肉眼認定，其採
    證有違證據法則，亦有於審判期日應行調查之證據未調查之違法。(四)台中地方法
    院八十八年度易字第一一一號判決附表所示機械設計圖三紙係啟達自動機械廠所
    製，應非告訴人有達機械公司所製圖，該設計圖之著作權非告訴人有達公司所有
    ，其告訴不合法，原審對此未予細審。為此依發現確實之新證據，告訴不合法等
    理由，足認有影響判決之重要證據漏未審酌，聲請再審並依法裁定停止刑罰之執
    行。
二、查有罪之判決確定後，為受判決人之利益聲請再審，必其聲請之理由合於刑事訴
    訟法第四百二十條第一項所定情形之一及第四百二十一條有足以影響於判決之重
    要證據漏未審酌者，始准許之。又所謂發見新證據係指該證據於事實審法院判決
    前已經存在，當時未能援用審酌，至其後始行發見，且其本件顯然足為受判人有
    利判決之基礎，無須經過調查者而言。本件聲請人所主張之前開證人之證言均屬
    卷宗內之筆錄資料，業經原審於審理中加以調查審酌，無所謂發見新證據可言，
    聲請人指原判決採證不當，係原判決有無違背法令問題，尚難據為聲請再審之理
    由。另上開機械設計圖三紙，其上之「仁陽工業」字樣與丙○○於偵查中當庭書
    寫之「仁陽工業」字跡，經原審相互比對，以肉眼觀察結果，兩者之字型外觀及
    運筆習性完全相同，丙○○於偵查中亦自承兩者之字跡相似，並未否認設計圖上
    之「仁陽工業」等字為其所書寫。原判決據以認定上開機械設計圖上之「仁陽工
    業」為丙○○所寫，據以認定前述三紙設計圖為仁陽公司傳真予洪順進公司，亦
    無違誤。聲請人並未主張其於原審曾經聲請就前開字跡送請鑑定，該項證據既經
    原審調查審酌並據以認定事實，聲請人依刑事訴訟法第四百二十一條規定，聲請
    再審，亦無理由。其再審之聲請應予駁回，停止刑罰執行之聲請併應駁回。
三、據上論斷，應依刑事訴訟法第四百三十四條第一項，裁定如主文。
中      華      民      國    八十九     年       二      月    十七    日
                                  臺灣高等法院臺中分院刑事第一庭
                                        審判長法  官  陳  嘉  雄
                                              法  官  陳  登  源
                                              法  官  龔  永  昆
右正本證明與原本無異。
不得抗告。
                                              書記官  陳  麗  玉
中      華      民      國    八十九     年       二      月    十八    日
                                                                        Ｈ


司法院資訊處製作；財團法人民間司法改革基金會備份。
